臺灣屏東地方法院刑事判決　　　　　　 100年度訴字第1049號
公　訴　人　臺灣屏東地方法院檢察署檢察官
被　　　告　許傳德
義務辯護人　陳彥勝律師
被　　　告　林奎旭
義務辯護人　林錦芬律師
上列被告等因違反毒品危害防制條例案件，經檢察官提起公訴（
100年度偵字第490 號），本院判決如下：
    主  文
許傳德犯如附表一所示之罪，均累犯，各處如附表一主文欄所
載之刑。應執行有期徒刑陸年，未扣案之販賣第三級毒品所得共
計新臺幣壹仟柒佰元，應與林奎旭連帶沒收之，如全部或一部不
能沒收時，以其與林奎旭之財產連帶抵償之，扣案之如附表二編
號1 至27示之物均沒收之。
林奎旭犯如附表一所示之罪，各處如附表一主文欄所載之刑。
應執行有期徒刑年貳月，未扣案之販賣第三級毒品所得共計新
臺幣壹仟柒佰元，應與許傳德連帶沒收之，如全部或一部不能沒
收時，以其與許傳德之財產連帶抵償之，扣案之如附表二編號1
至27所示之物均沒收之。
    事  實
一、許傳德前於民國95年間因過失傷害案件，經臺灣高雄地方法
    院以95年度交簡字第642 號判處有期徒刑3 月確定，於95年
    12月20日因繳納易科罰金執行完畢。其與林奎旭均明知愷他
    命( 俗稱K 他命) 係毒品危害防制條例第2 條第2 項第3 款
    所定之第三級毒品，不得非法持有、販賣，其2 人竟意圖營
    利，基於販賣第三級毒品愷他命之犯意聯絡，在許傳德位於
    屏東縣屏東市○○路264 之2 號之住處，以「購買第三級毒
    品之愷他命買家自行前往上開地點後，以按門鈴為暗號，經
    許傳德或林奎旭透過置於該處所2 樓房間內之監視器確認買
    家身份無誤後，由林奎旭負責下樓應門並詢問買家欲購買之
    第三級毒品愷他命之數量或金額後，再由許傳德提供第三級
    毒品愷他命予林奎旭與毒品買家交易」之販賣模式，於如附
    表一所示之時間、地點，分別販賣第三級毒品愷他命予如附
    表一所示之人。嗣經警分別於如附表一所示之時間、地點架
    設攝影機監控後，並於如附表一所示之毒品交易對象購買愷
    他命後，為警旋即尾隨攔查，而分別於如附表一所示之時間
    、地點攔查後，且經如附表一所示之人分別交出其所購得之
    如附表三所示之愷他命扣案後，復於同年12月30日上午8 時
    10分許，經警持本院核發之99年度聲搜字第1055號搜索票，
    前往許傳德上開住處執行搜索，並扣得許傳德所有供其2 人
    為本件販賣第三級毒品犯罪所餘之第三級毒品愷他命27包（
    檢驗前後淨重均詳如附表二編號1 至27所示），及許傳德之
    父所有供其2 人為本件販賣第三級毒品犯罪所用之監視器主
    機1 臺( 含電源線1 條) ，暨許傳德之兄許朝宗( 已去世)
    所有而與本案無關之如附表二編號29至32所示之夾鏈袋等物
    ；另扣得許傳德所有而與本案無關之殘留第三級毒品愷他命
    之鐵盤1 個、塑膠卡片1 張、塑膠吸管1 支等物，始查悉上
    情。
二、案經屏東縣政府警察局移送臺灣屏東地方法院檢察署檢察官
    偵查起訴。
    理  由
壹、證據能力部分：
    按傳聞法則之重要理論依據，在於傳聞證據未經當事人之反
    對詰問予以核實，乃予排斥，惟若當事人已放棄對原供述人
    之反對詰問權，於法院審判時表明同意該等傳聞證據可作為
    證據，基於證據資料愈豐富，愈有助於真實發現之理念，並
    貫徹刑事訴訟法修法加重當事人進行主義之精神，確認當事
    人對於證據能力有處分權之制度，傳聞證據經當事人同意作
    為證據，法院認為適當者，亦得為證據。另當事人於調查證
    據時，對於傳聞證據表示「沒有意見」、「對於證據調查無
    意見」，而未於言詞辯論終結前聲明異議，應視為已有將該
    等傳聞證據採為證據之同意，此刑事訴訟法第159 條之5 定
    有明文。被告許傳德、林奎旭及其2 人之辯護人於本院審理
    中均已表示對於全案卷證之證據能力均無意見（見本院卷第
    71頁背面），本院復審酌該等言詞或書面陳述作成時之情況
    均非非法取得，且均與本案待證事實具有關聯性，作為本案
    之證據亦屬適當，依刑事訴訟法第159 條之5 之規定，堪認
    該等證據均有證據能力。
貳、認定犯罪事實所憑之依據及理由：
一、上開犯罪事實，業據被告林奎旭於警詢、偵查及本院審理時
    ，及被告許傳德於本院審理中均坦承不諱( 見本院卷第47、
    54、55頁、第82頁正面及背面) ，核與證人蘇春安、葉貞里
    、戴翌如於警詢及偵查中所證述之情節均大致相符( 見聲搜
    卷第21至26、37至39、41、42、56至60、74至78頁、偵卷第
    490 號第23、25、26、79至81頁) ，並有本院99年度聲搜字
    第1055號搜索票、屏東縣政府警察局搜索扣押筆錄、扣押物
    品目錄表( 許傳德、林奎旭部分) 、屏東縣政府警察局保安
    隊查獲涉嫌毒品防制條例毒品初步檢驗報告書及初步檢驗照
    片1 張( 許傳德所持毒品部分) 、屏東縣政府警察局保安隊
    查獲涉嫌毒品防制條例毒品初步檢驗報告書及初步檢驗照片
    1 張( 林奎旭所持毒品部分) 、查獲現場照片8 張、蘇春安
    指認被告2 人照片2 張、葉貞里指認被告林奎旭照片1 張、
    葉貞里指認購毒地點照片1 張、戴翌如指認被告2 人照片2
    張、戴翌如指認購毒地點照片1 張、蘇春安、葉貞里、戴翌
    如購毒地點採證照片8 張、屏東縣政府警察局保安隊查獲涉
    嫌毒品危害防制條例毒品初步檢驗報告書4 份及初步檢驗結
    果照片4 張( 葉貞里購買毒品部分) 、屏東縣政府警察局扣
    押筆錄、扣押物品目錄表( 葉貞里部分) 、屏東縣政府警察
    局扣押筆錄、扣押物品目錄表( 蘇春安部分) 、屏東縣政府
    警察局保安隊查獲涉嫌毒品防制條例毒品初步檢驗報告書2
    份、初步檢驗結果及扣案毒品照片2 張( 蘇春安購買毒品部
    分) 、屏東縣政府警察局搜索扣押筆錄、扣押物品目錄表(
    戴翌如部分) 、屏東縣政府警察局保安隊查獲涉嫌毒品危害
    防制條例毒品初步檢驗報告各1 份、初步檢驗結果照片1 張
     (戴翌如購買毒品部分) 各1 份在卷可稽（見警卷第2、39
    至41、57、58、66至71、91、92、102 、103 、111 、112
    、114 至118 頁、偵卷第116 至124 、133 至135 、138 至
    145 、148 、149 頁），復有證人蘇春安、葉貞里、戴翌如
    向被告2 人所購買之第三級毒品愷他命( 檢驗前後淨重均詳
    如附表三所示) 及供被告2 人為本件販賣第三級毒品愷他命
    犯罪所餘之第三級毒品愷他命( 檢驗前後淨重均詳如附表二
    編號1 至27所示) 扣案在卷可資佐證；又扣案之白色粉末結
    晶( 證人蘇春安、葉貞里、戴翌如向被告2 人所購買部分及
    被告2 人經扣案部分) ，分別經送請高雄市立凱旋醫院( 下
    稱凱旋醫院) 檢驗，其結果均呈有第三級毒品愷他命成分(
    檢驗前後淨重均詳如附表二編號1 至27及如附表三所示) ，
    有凱旋醫院100 年3 月16日高市凱醫驗字第15102 、15105
    、15103 號( 證人蘇春安、葉貞里、戴翌如向被告2 人所購
    買部分) 及100 年6 月7 日高市凱醫驗字第15415 、15417
    號( 被告2 人經扣案部分) 濫用藥物成品檢驗鑑定書5 份附
    卷可按( 見偵卷第115 、137 、147 頁、本院卷第19至24頁
    ) ，基此觀之，足認被告許傳德、林奎旭上開任意性之自白
    均與事實相符，堪信為真實。又按販賣第三級毒品，係違法
    行為，非可公然為之，且其法定刑責甚高，苟販賣者無利可
    圖，絕無甘冒被供出來源或被檢警查緝法辦之風險，而平價
    或低價甚或無利益販賣毒品之理，又上揭證人蘇春安、葉貞
    里、戴翌如於警詢及偵查中，均已分別證述係各以如附表一
    各項編號所示之金額，分別向被告許傳德、林奎旭購買第三
    級毒品愷他命等語，業經本院認定如前，此亦為被告2 人所
    不否認，準此，足認被告許傳德、林奎旭前揭販賣第三級毒
    品愷他命予上揭證人蘇春安、葉貞里、戴翌如之犯行，均顯
    有營利之意圖，甚為明確。綜上，足徵本案事證明確，被告
    許傳德、林奎旭上開共同販賣第三級毒品愷他命之犯行( 即
    如附表一所示) ，均堪以認定。
二、論罪科刑：
  (一)核被告許傳德、林奎旭所為( 即如附表一所示) ，均係犯毒
    品危害防制條例第4 條第3 項之販賣第三級毒品罪。被告許
    傳德、林奎旭上開販賣第三級毒品愷他命前持有第三級毒品
    愷他命之低度行為，已為其後販賣第三級毒品愷他命之高度
    行為所吸收，均不另論罪。又被告許傳德、林奎旭間，就上
    開所為販賣第三級毒品愷他命之犯行( 即如附表一所示) ，
    均有犯意之聯絡及行為之分擔，應均論以共同正犯。另被告
    許傳德、林奎旭，就上開所為販賣第三級毒品愷他命之犯行
    ( 共3 次) ，均為犯意各別，行為互殊，均應予以分論併罰
    。再者，被告許傳德有如前開事實欄所載之有期徒刑執行完
    畢之前科紀錄，有被告許傳德之臺灣高等法院被告前案紀錄
    表1 份在卷可查，其於有期徒刑執行完畢後，5 年以內故意
    再犯本件有期徒刑之3 罪，應依刑法第47條第1 項規定，均
    加重其刑。末查，犯毒品危害防制條例第4 條至第8 條之罪
    ，於偵查及審判中均自白者，減輕其刑，該條例第17條第2
    項定有明文。查被告林奎旭於偵查及本院審理中均已坦承有
    為如附表一所示之販賣第三級毒品愷他命之犯行，業如前述
    ，是就被告林奎旭所為如附表所示之販賣第三級毒品愷他命
    之犯行，應依毒品危害防制條例第17條第2 項之規定，均減
    輕其刑。
  (二)爰審酌被告許傳德、林奎旭均明知愷他命為毒品危害防制條
    例第2 條第2 項第3 款所定之第三級毒品，且毒品戕害人身
    ，一經染毒，極易成癮，影響頗為深遠，如任其氾濫、擴散
    ，影響社會治安，危害非淺，被告2 人均明知其害，仍將毒
    品販賣與他人，助長毒品氾濫，所為甚值非難，又被告許傳
    德於犯罪於本院審理中尚知坦承犯行，堪認其有已悔意，另
    審及被告林奎旭於偵查及本院審理中均坦認犯行，犯後態度
    尚可，且被告林奎旭於本案犯罪前未曾受有期徒刑以上之宣
    告( 有被告林奎旭之臺灣高等法院被告前案紀錄表1 份在卷
    可參) ，暨衡及被告2 人本件販賣毒品之動機、手段、數量
    、金額、所得利益，並兼衡被告2 人之素行、智識程度、生
    活狀況等一切情狀，分別量處如附表一主文欄所載之刑；再
    按刑法修正將連續犯、常業犯規定悉予刪除，考其立法目的
    ，係基於刑罰公平原則考量，杜絕僥倖犯罪心理，並避免鼓
    勵犯罪之誤解，乃改採一行為一罪一罰；是定其刑期時，除
    仍應就各別刑罰規範之目的、輕重罪間體系之平衡、整體犯
    罪非難評價、各行為彼此間之偶發性、與被告前科之關聯性
    、各行為所侵害法益之專屬性或同一性、數罪對法益侵害之
    加重效應、罪數所反映之被告人格特性與犯罪傾向、社會對
    特定犯罪之期待等，為綜合判斷外，尤須參酌上開實現刑罰
    公平性，以杜絕僥倖、減少犯罪之立法意旨，為妥適之裁量
    ，倘違背此內部性界限，即屬權利濫用之違法（最高法院著
    有96年度臺上字第7583號判決意旨參照），復以，行為人如
    以類似方法為相同犯罪多次時，如以實質累加之方式定應執
    行刑，則處罰之刑度顯將超過其行為之不法內涵，而違反罪
    責原則，及考量因生命有限，刑罰對被告造成之痛苦程度，
    係隨刑度增加而生加乘效果，而非以等比方式增加，是則以
    隨罪數增加遞減其刑罰之方式，當足以評價被告行為之不法
    性之法理（即多數犯罪責任遞減原則）；是考量被告許傳德
    、林奎旭均已坦認本件販賣第三級毒品之犯行，暨被告許傳
    德、林奎旭以類似方式實施本件犯罪之次數及犯罪時間之密
    接程度，酌以上揭多數犯罪責任遞減原則，就被告許傳德、
    林奎旭所為如附表一所示之販賣第三級毒品罪，合併定其2
    人各如主文第一、二項所示之應執行刑。
三、沒收：
  (一)按犯毒品危害防制條例第4 條第3 項之販賣第三級毒品罪者
    ，其因犯罪所得之財物，沒收之，如全部或一部不能沒收時
    ，追徵其價額或以其財產抵償之，同條例第19條第1 項定有
    明文。又毒品危害防制條例第19條第1 項係採義務沒收主義
    ，故犯罪所得之對價，不問其中成本若干，利潤多少，均應
    全部諭知沒收。再共同正犯犯罪所得之財物為現金時，因共
    同正犯應就全部犯罪結果負其責任，而合併計算犯罪所得，
    且於全部或一部不能沒收時，以其財產抵償之，但為避免執
    行時發生重複沒收或抵償之情形，故各共同正犯之間係採「
    連帶沒收、連帶抵償主義」，於裁判時應諭知被告共同犯罪
    所得之財物應與其他共同正犯連帶沒收，如全部或一部不能
    沒收時，連帶追徵其價額或以其財產連帶抵償之。是未扣案
    之被告許傳德、林奎旭所為如附表一各項編號所示之販賣第
    三級毒品之所得，已經證人蘇春安、葉貞里、戴翌如於警詢
    及偵查中分別明確證稱已交付上開毒品之價金予被告林奎旭
    等語，前已述及，是該未扣案之如附表各項編號所示之販賣
    第三級毒品之所得，均依毒品危害防制條例第19條第1 項之
    規定及共犯責任共同原則，各應由被告許傳德與被告林奎旭
    連帶沒收之，如全部或一部不能沒收時，應各以被告許傳德
    與被告林奎旭之財產連帶抵償之( 共計新臺幣〈下同〉1,70
    0 元) 。
  (二)次按第三、四級毒品係管制藥品，毒品危害防制條例第11條
    之1 明定無正當理由，不得擅自持有；第18條第1 項後段復
    規定查獲之第三、四級毒品，無正當理由而擅自持有者，沒
    入銷燬之。從而，依同條例第18條第1 項後段應沒入銷燬之
    毒品，專指查獲施用、持有第三、四級毒品而言；倘係查獲
    製造、運輸、販賣、意圖販賣而持有、以非法方法使人施用
    、引誘他人施用或轉讓第三、四級毒品，既屬同條例相關法
    條明文規定處罰之犯罪行為，即非該條項應依行政程序沒入
    銷燬之範圍。又同條例第19條第1 項所定「供犯罪所用或因
    犯罪所得之物」，係指犯第4 條至第9 條、第12條、第13條
    或第14條第1 項、第2 項之罪所用或所得之物，不包括毒品
    本身在內，是尚不得援用此項規定為第三、四級毒品之沒收
    依據。又同條例對於查獲之製造、運輸、販賣、意圖販賣而
    持有、以非法方法使人施用、引誘他人施用及轉讓第三、四
    級毒品之沒收，並無特別規定，如其行為已構成犯罪，則該
    毒品即屬不受法律保護之違禁物，應回歸刑法之適用，依刑
    法第38條第1 項第1 款之規定沒收之（最高法院著有95年度
    臺上字第5252號及96年度臺上字第727 號判決意旨可資參照
    ）。
  1.扣案之如附表二編號1 至27所示之白色粉末結晶（被告2 人
    經扣案部分) ，經送請凱旋醫院檢驗，其結果均呈有第三級
    毒品愷他命成分，有凱旋醫院100 年6 月7 日高市凱醫驗字
    第15415 、15417 號濫用藥物成品檢驗鑑定書2 份附卷可按
    ，業如前述，又該等愷他命均為被告許傳德所有，並係供其
    2 人為本件共同販賣第三級毒品愷他命犯罪所餘之物，業據
    被告許傳德、林奎旭於本院審理中供陳甚明( 見本院卷第82
    頁背面) ，且均屬違禁物，應依刑法第38條第1 項第1 款之
    規定及共犯責任共同原則，於被告許傳德、林奎旭最後1 次
    販賣第三級毒品罪所處罪刑項下（即如附表一編號3 所示)
    ，均宣告沒收之。
  2.另扣案之如附表二編號28所示之監視器主機1 臺( 含電源線
    1 條) ，雖係供被告許傳德、林奎旭為本件共同販賣第三級
    毒品愷他命犯罪所用之物，然該監視器主機係被告許傳德之
    父親所有，並非為被告許傳德、林奎旭所有之物，亦據被告
    許傳德於本院審理中供陳甚明( 見本院卷第82頁背面) ，且
    該監視器主機並非屬違禁物，故本院自無從宣告沒收之，附
    此敘明。
  3.又扣案之如附表二編號29至33所示之物，均係被告許傳德之
    兄許朝宗( 已去世) 所遺留之物，並非被告許傳德、林奎旭
    所有之物，已據被告許傳德於本院審理中供陳甚明( 見本院
    卷第82頁背面) ，本院亦認並無其他證據足資認定該等物品
    與被告許傳德、林奎旭為本件共同販賣第三級毒品犯罪有關
    ，且亦非屬違禁物，本院亦無從宣告沒收之，附予敘明。
  4.至扣案之鐵盤1 個、塑膠卡片1 張、塑膠吸管1 支( 即如附
    表二編號34至36所示) ，雖且經警以簡易快速篩檢試劑檢驗
    ，其結果均呈有第三級毒品愷他命成分，固有屏東縣政府警
    察局保安隊查獲涉嫌毒品防制條例毒品吸食工具初步檢驗報
    告書及初步檢驗照片3 張附卷可按( 見警卷第59至61頁) ，
    而該等物品雖亦均為被告許傳德所有，然該等扣案物係供被
    告許傳德施用第三級毒品愷他命犯罪所用之工具，亦經被告
    許傳德於本院審理中供陳在卷( 見本院卷第82頁背面) ，本
    院亦認無其他證據足資證明該等扣案物與被告許傳德本件所
    犯有涉，是本院自無庸為沒收之諭知，併此敘明。
  5.末者，扣案之如附表三各項編號所示之白色粉末結晶（證人
    蘇春安、葉貞里、戴翌如3 人經扣案部分) ，經送請凱旋醫
    院檢驗，其結果亦均呈有第三級毒品愷他命成分，有凱旋醫
    院100 年3 月16日高市凱醫驗字第15102 、15105 、15103
    號濫用藥物成品檢驗鑑定書3 份附卷可按，已如前述，而該
    等愷他命雖係供被告許傳德、林奎旭分別販賣第三級毒品毒
    品愷他命予證人蘇春安( 即如附表三編號1 、2 所示) 、葉
    貞里( 即如附表三編號3 至6 所示) 、戴翌如( 即如附表三
    編號7 所示) 之毒品，惟該等愷他命已分別已交由證人蘇春
    安、葉貞里、戴翌如而持有，已非屬被告許傳德、林奎旭所
    有之物，本院亦無從為沒收之宣告，併予敘明。
據上論斷，應依刑事訴訟法第299 條第1 項前段，毒品危害防制
條例第4 條第3 項、第17條第2 項、第19條第1 項，刑法第11條
前段、第28條、第47條第1 項、第51條第5 款、第38條第1 項第
1 款，判決如主文。
本案經檢察官王光傑到庭執行職務。
中    華    民    國   100    年    12    月    29    日
                  刑事第三庭     審判長法  官  楊宗翰
                                       法  官  黃姿育
                                       法  官  許瑜容
以上正本證明與原本無異。
如不服本判決，應於收受本判決送達後10日內向本院提出上訴書
狀，其未敘述上訴理由者，並得於上訴期間屆滿後20日內向本院
補提理由書狀（均須按他造當事人之人數附繕本）「切勿逕送上
級法院」。
中    華    民    國   100    年    12    月    29    日
                                       書記官  龔惠婷
附錄本判決論罪科刑法條全文：
毒品危害防制條例第4條
製造、運輸、販賣第一級毒品者，處死刑或無期徒刑；處無期徒
刑者，得併科新臺幣2 千萬元以下罰金。
製造、運輸、販賣第二級毒品者，處無期徒刑或7 年以上有期徒
刑，得併科新臺幣1 千萬元以下罰金。
製造、運輸、販賣第三級毒品者，處5 年以上有期徒刑，得併科
新臺幣7 百萬元以下罰金。
製造、運輸、販賣第四級毒品者，處3 年以上10年以下有期徒刑
，得併科新臺幣3 百萬元以下罰金。
製造、運輸、販賣專供製造或施用毒品之器具者，處1 年以上7
年以下有期徒刑，得併科新臺幣1 百萬元以下罰金。
前五項之未遂犯罰之。
附表一：
┌──┬────┬───────────────┬────────────────┬───┐
│編號│犯罪時間│犯罪方式( 地點、交易對象、毒品│主             文            欄 │ 備註 │
│    │        │數量及價格、攔查之時間、地點) │                                │      │
├──┼────┼───────────────┼────────────────┼───┤
│ 1  │民國( 下│蘇春安前往許傳德位於屏東縣屏東│許傳德共同販賣第三級毒品，累犯，│林奎旭│
│    │同)99 年│市○○路264 之2 號之住處樓下並│處有期徒刑伍年肆月，未扣案之販賣│於偵審│
│    │11月26日│按門鈴後，嗣推由林奎旭至上開住│第三級毒品所得新臺幣陸佰元，與林│中自白│
│    │上午11時│處樓下某處，交付重量每包約0.65│奎旭連帶沒收之，如全部或一部不能│      │
│    │20分許  │公克之愷他命2 小包予蘇春安，蘇│沒收時，以其與林奎旭之財產連帶抵│      │
│    │        │春安當場交付林奎旭新臺幣（下同│償之。                          │      │
│    │        │）600 元後而完成交易。嗣於同日│林奎旭共同販賣第三級毒品，處有期│      │
│    │        │上午11時20分許，經警在屏東縣屏│徒刑貳年捌月，未扣案之販賣第三級│      │
│    │        │東市○○路與建武路某處，攔查蘇│毒品所得新臺幣陸佰元，與許傳德連│      │
│    │        │春安後，由蘇春安自行取出上開所│帶沒收之，如全部或一部不能沒收時│      │
│    │        │購買之愷他命2 小包（檢驗前後淨│，以其與許傳德之財產連帶抵償之。│      │
│    │        │重詳如附表三編號1 、2 所示）扣│                                │      │
│    │        │案。                          │                                │      │
├──┼────┼───────────────┼────────────────┼───┤
│ 2  │99年12月│葉貞里前往許傳德位於屏東縣屏東│許傳德共同販賣第三級毒品，累犯，│林奎旭│
│    │19日上午│市○○路264 之2 號之住處樓下並│處有期徒刑伍年肆月，未扣案之販賣│於偵審│
│    │9 時46分│按門鈴後，嗣推由林奎旭至上開住│第三級毒品所得新臺幣捌佰元，與林│中自白│
│    │許      │處樓下某處，交付重量每包約0.5 │奎旭連帶沒收之，如全部或一部不能│      │
│    │        │公克之愷他命4 小包予葉貞里，葉│沒收時，以其與林奎旭之財產連帶抵│      │
│    │        │貞里當場交付林奎旭800 元後而完│償之。                          │      │
│    │        │成交易。嗣於同年日上午10時10分│林奎旭共同販賣第三級毒品，處有期│      │
│    │        │許，經警在屏東縣屏東市○○路與│徒刑貳年捌月，未扣案之販賣第三級│      │
│    │        │大興路口某處，攔查葉貞里後，由│毒品所得新臺幣捌佰元，與許傳德連│      │
│    │        │葉貞里自行取出上開所購得之愷他│帶沒收之，如全部或一部不能沒收時│      │
│    │        │命4 小包（檢驗前後淨重詳如附表│，以其與許傳德之財產連帶抵償之。│      │
│    │        │三編號3 至6 所示）扣案。      │                                │      │
├──┼────┼───────────────┼────────────────┼───┤
│ 3  │99年12月│戴翌如前往許傳德位於屏東縣屏東│許傳德共同販賣第三級毒品，累犯，│林奎旭│
│    │20日中午│市○○路264 之2 號之住處樓下並│處有期徒刑伍年肆月，未扣案之販賣│於偵審│
│    │12時30分│按門鈴後，嗣推由林奎旭於上開住│第三級毒品所得新臺幣佰元，與林│中自白│
│    │許      │處樓下某處交付每包重量約0.6 公│奎旭連帶沒收之，如全部或一部不能│      │
│    │        │克之愷他命1 小包予戴翌如，戴翌│沒收時，以其與林奎旭之財產連帶抵│      │
│    │        │如當場交付林奎旭300 元後而完成│償之，扣案之如附表二編號1 至27所│      │
│    │        │交易。嗣於同日中午12時50分許，│示之物均沒收之。                │      │
│    │        │經警在屏東縣屏東市○○路與大興│林奎旭共同販賣第三級毒品，處有期│      │
│    │        │路口某處，攔查戴翌如後，由戴翌│徒刑貳年捌月，未扣案之販賣第三級│      │
│    │        │如自行取出上開購得之愷他命1 小│毒品所得新臺幣佰元，與許傳德連│      │
│    │        │包（檢驗前後淨重詳如附表三編號│帶沒收之，如全部或一部不能沒收時│      │
│    │        │7所 示）扣案。                │，以其與許傳德之財產連帶抵償之，│      │
│    │        │                              │扣案之如附表二編號1 至27所示之物│      │
│    │        │                              │均沒收之。                      │      │
└──┴────┴───────────────┴────────────────┴───┘
附表二：
┌──┬────────────────────┬───┐
│編號│          扣案毒品名稱及數量            │持有人│
├──┼────────────────────┼───┤
│ 1  │第三級毒品愷他命壹包( 含包裝袋，檢驗前淨│許傳德│
│    │重為點捌捌公克，檢驗後淨重為點捌│      │
│    │捌公克，驗前純質淨重為貳點伍陸零公克)   │      │
├──┼────────────────────┼───┤
│ 2  │第三級毒品愷他命壹包( 含包裝袋，檢驗前淨│許傳德│
│    │重為零點肆貳壹公克，檢驗後淨重為零點捌│      │
│    │柒公克，驗前純質淨重為零點貳柒壹公克)   │      │
├──┼────────────────────┼───┤
│ 3  │第三級毒品愷他命壹包( 含包裝袋，檢驗前淨│許傳德│
│    │重為零點肆貳捌公克，檢驗後淨重為零點肆零│      │
│    │肆公克，驗前純質淨重為零點柒捌公克)   │      │
├──┼────────────────────┼───┤
│ 4  │第三級毒品愷他命壹包( 含包裝袋，檢驗前淨│許傳德│
│    │重為零點肆貳肆公克，檢驗後淨重為零點捌│      │
│    │伍公克，驗前純質淨重為零點貳伍肆公克)   │      │
├──┼────────────────────┼───┤
│ 5  │第三級毒品愷他命壹包( 含包裝袋，檢驗前淨│許傳德│
│    │重為零點肆肆公克，檢驗後淨重為零點肆壹│      │
│    │零公克，驗前純質淨重為零點貳陸玖公克)   │      │
├──┼────────────────────┼───┤
│ 6  │第三級毒品愷他命壹包( 含包裝袋，檢驗前淨│許傳德│
│    │重為零點肆零肆公克，檢驗後淨重為零點陸│      │
│    │玖公克，驗前純質淨重為零點伍貳公克)   │      │
├──┼────────────────────┼───┤
│ 7  │第三級毒品愷他命壹包( 含包裝袋，檢驗前淨│許傳德│
│    │重為零點肆零陸公克，檢驗後淨重為零點柒│      │
│    │柒公克，驗前純質淨重為零點貳貳公克)   │      │
├──┼────────────────────┼───┤
│ 8  │第三級毒品愷他命壹包( 含包裝袋，檢驗前淨│許傳德│
│    │重為零點玖肆公克，檢驗後淨重為零點伍│      │
│    │捌公克，驗前純質淨重為零點貳肆壹公克)   │      │
├──┼────────────────────┼───┤
│ 9  │第三級毒品愷他命壹包( 含包裝袋，檢驗前淨│許傳德│
│    │重為零點玖壹公克，檢驗後淨重為零點陸│      │
│    │壹公克，驗前純質淨重為零點貳肆捌公克)   │      │
├──┼────────────────────┼───┤
│ 10 │第三級毒品愷他命壹包( 含包裝袋，檢驗前淨│許傳德│
│    │重為零點肆肆公克，檢驗後淨重為零點玖│      │
│    │柒公克，驗前純質淨重為零點貳捌公克)   │      │
├──┼────────────────────┼───┤
│ 11 │第三級毒品愷他命壹包( 含包裝袋，檢驗前淨│許傳德│
│    │重為零點肆玖公克，檢驗後淨重為零點肆零│      │
│    │壹公克，驗前純質淨重為零點貳肆陸公克)   │      │
├──┼────────────────────┼───┤
│ 12 │第三級毒品愷他命壹包( 含包裝袋，檢驗前淨│許傳德│
│    │重為零點肆貳陸公克，檢驗後淨重為零點玖│      │
│    │陸公克，驗前純質淨重為零點貳捌捌公克)   │      │
├──┼────────────────────┼───┤
│ 13 │第三級毒品愷他命壹包( 檢驗前淨重為零點肆│許傳德│
│    │貳捌公克，檢驗後淨重為零點玖柒公克，驗│      │
│    │前純質淨重為零點伍玖公克)             │      │
├──┼────────────────────┼───┤
│ 14 │第三級毒品愷他命壹包( 含包裝袋，檢驗前淨│許傳德│
│    │重為零點肆貳貳公克，檢驗後淨重為零點捌│      │
│    │柒公克，驗前純質淨重為零點貳陸壹公克)   │      │
├──┼────────────────────┼───┤
│ 15 │第三級毒品愷他命壹包( 含包裝袋，檢驗前淨│許傳德│
│    │重為零點肆貳壹公克，檢驗後淨重為零點捌│      │
│    │捌公克，驗前純質淨重為零點貳柒公克)   │      │
├──┼────────────────────┼───┤
│ 16 │第三級毒品愷他命壹包( 含包裝袋，檢驗前淨│許傳德│
│    │重為零點肆壹公克，檢驗後淨重為零點陸│      │
│    │捌公克，驗前純質淨重為零點貳伍伍公克)   │      │
├──┼────────────────────┼───┤
│ 17 │第三級毒品愷他命壹包( 檢驗前淨重為零點肆│許傳德│
│    │貳肆公克，檢驗後淨重為零點玖肆公克，驗│      │
│    │前純質淨重為零點肆零公克)             │      │
├──┼────────────────────┼───┤
│ 18 │第三級毒品愷他命壹包( 含包裝袋，檢驗前淨│許傳德│
│    │重為零點肆零伍公克，檢驗後淨重為零點伍│      │
│    │伍公克，驗前純質淨重為零點貳柒壹公克)   │      │
├──┼────────────────────┼───┤
│ 19 │第三級毒品愷他命壹包( 含包裝袋，檢驗前淨│許傳德│
│    │重為零點肆肆公克，檢驗後淨重為零點肆零│      │
│    │肆公克，驗前純質淨重為零點貳伍捌公克)   │      │
├──┼────────────────────┼───┤
│ 20 │第三級毒品愷他命壹包( 含包裝袋，檢驗前淨│許傳德│
│    │重為零點肆肆肆公克，檢驗後淨重為零點肆零│      │
│    │捌公克，驗前純質淨重為零點零陸公克)   │      │
├──┼────────────────────┼───┤
│ 21 │第三級毒品愷他命壹包( 含包裝袋，檢驗前淨│許傳德│
│    │重為零點肆伍伍公克，檢驗後淨重為零點肆壹│      │
│    │伍公克，驗前純質淨重為零點零捌公克)   │      │
├──┼────────────────────┼───┤
│ 22 │第三級毒品愷他命壹包( 含包裝袋，檢驗前淨│許傳德│
│    │重為零點肆貳零公克，檢驗後淨重為零點柒│      │
│    │伍公克，驗前純質淨重為零點貳陸公克)   │      │
├──┼────────────────────┼───┤
│ 23 │第三級毒品愷他命壹包( 含包裝袋，檢驗前淨│許傳德│
│    │重為零點肆貳零公克，檢驗後淨重為零點捌│      │
│    │公克，驗前純質淨重為零點零伍公克)   │      │
├──┼────────────────────┼───┤
│ 24 │第三級毒品愷他命壹包( 含包裝袋，檢驗前淨│許傳德│
│    │重為零點肆肆零公克，檢驗後淨重為零點肆零│      │
│    │玖公克，驗前純質淨重為零點貳陸壹公克)   │      │
├──┼────────────────────┼───┤
│ 25 │第三級毒品愷他命壹包( 含包裝袋，檢驗前淨│許傳德│
│    │重為零點肆貳貳公克，檢驗後淨重為零點捌│      │
│    │公克，驗前純質淨重為零點貳捌柒公克)   │      │
├──┼────────────────────┼───┤
│ 26 │第三級毒品愷他命壹包( 含包裝袋，檢驗前淨│許傳德│
│    │重為零點肆貳陸公克，檢驗後淨重為零點捌│      │
│    │陸公克，驗前純質淨重為零點貳捌捌公克)   │      │
├──┼────────────────────┼───┤
│ 27 │第三級毒品愷他命壹包( 含包裝袋，檢驗前淨│許傳德│
│    │重為零點肆肆肆公克，檢驗後淨重為零點肆零│      │
│    │肆公克，驗前純質淨重為零點捌陸公克)   │      │
├──┼────────────────────┼───┤
│ 28 │監視器主機壹臺(含電源線壹條)            │許傳德│
├──┼────────────────────┼───┤
│ 29 │00號夾鏈袋包裝袋貳拾伍個                │許傳德│
├──┼────────────────────┼───┤
│ 30 │00號夾鏈袋捌拾玖個                      │許傳德│
├──┼────────────────────┼───┤
│ 31 │寫有數字夾鏈袋拾個                      │許傳德│
├──┼────────────────────┼───┤
│ 32 │中型夾鏈袋拾伍個                        │許傳德│
├──┼────────────────────┼───┤
│ 33 │00號空夾鏈袋陸佰壹拾貳個                │許傳德│
├──┼────────────────────┼───┤
│ 34 │鐵盤壹個                                │許傳德│
├──┼────────────────────┼───┤
│ 35 │塑膠卡片壹片                            │許傳德│
├──┼────────────────────┼───┤
│ 36 │塑膠吸管壹支                            │許傳德│
└──┴────────────────────┴───┘
附表三：
┌──┬────────────────────┬───┐
│編號│          扣案物品名稱及數量            │持有人│
├──┼────────────────────┼───┤
│ 1  │第三級毒品愷他命壹包( 含包裝袋，檢驗前淨│蘇春安│
│    │重為零點肆零玖公克，檢驗後淨重為零點玖│      │
│    │柒公克)                                 │      │
├──┼────────────────────┼───┤
│ 2  │第三級毒品愷他命壹包( 含包裝袋，檢驗前淨│蘇春安│
│    │重為零點肆玖零公克，檢驗後淨重為零點肆柒│      │
│    │玖公克)                                 │      │
├──┼────────────────────┼───┤
│ 3  │第三級毒品愷他命壹包( 含包裝袋，檢驗前淨│葉貞里│
│    │重為零點肆玖公克，檢驗後淨重為零點肆貳│      │
│    │柒公克)                                 │      │
├──┼────────────────────┼───┤
│ 4  │第三級毒品愷他命壹包( 含包裝袋，檢驗前淨│葉貞里│
│    │重為零點肆肆壹公克，檢驗後淨重為零點肆貳│      │
│    │玖公克)                                 │      │
├──┼────────────────────┼───┤
│ 5  │第三級毒品愷他命壹包( 含包裝袋，檢驗前淨│葉貞里│
│    │重為零點肆肆零公克，檢驗後淨重為零點肆貳│      │
│    │柒公克)                                 │      │
├──┼────────────────────┼───┤
│ 6  │第三級毒品愷他命壹包( 含包裝袋，檢驗前淨│葉貞里│
│    │重為零點肆壹玖公克，檢驗後淨重為零點肆零│      │
│    │柒公克)                                 │      │
├──┼────────────────────┼───┤
│ 7  │第三級毒品愷他命壹包( 含包裝袋，檢驗前淨│戴翌如│
│    │重為零點肆零玖公克，檢驗後淨重為零點玖│      │
│    │肆公克)                                 │      │
└──┴────────────────────┴───┘